# Ata de reunião Arquitetura - Grupo 04

Data: 31/03/2025 <br>
Horário: 00:20 às 00:49<br>
Local: Online via Teams

## Participantes presentes:

- [x] Breno Queiroz Lima
- [x] Breno Soares Fernandes
- [x] Bruno de Oliveira
- [x] Bruno Ricardo de Menezes
- [x] Hauedy Wegener Soares
- [x] Leandro de Almeida Oliveira
- [x] Letícia Resende da Silva
- [x] Matheus Barros do Nascimento
- [x] Mayara Alves de Oliveira
- [x] Vinicius Castelo Ferreira

## Discussão:

- Entrega 1 - Focos
- Divisão de tarefas entre a equipe do projeto
- Divisão da apresentação
- Escolha do site referência

## Decisões:

- Utilizar o site <a href = "https://temfestinha.com/" target = "_blank">Tem Festinha</a> como referência
- Todos vão participar do Design Sprint

## Link da gravação:

[link da Reunião 1 - 31/03/2025](https://youtu.be/QeiV_KxcRMQ)

<center>
<p>Vídeo 01: Gravação 1 - 31/03/2025</p>
<iframe width="760" height="515" src="https://www.youtube.com/embed/QeiV_KxcRMQ?si=TtVKxFhB7j19hHcf" title="YouTube video player" frameborder="0" allow="accelerometer; autoplay; clipboard-write; encrypted-media; gyroscope; picture-in-picture; web-share" referrerpolicy="strict-origin-when-cross-origin" allowfullscreen></iframe>
    
</center>

<center>Autor(a): <a href="https://github.com/Mayara-tech" target = "_blank">Mayara Alves</a></h6></center>

<br>

## Histórico de versão

<center>

| Versão | Data | Descrição | Autor(es) |    Revisor(es) |
| :-----: | :--------: | :------------------: | :-------------------: | :-----------------: |
|  `1.0`  | 01/04/2025 | Escrita da ata | [Mayara Alves](https://github.com/Mayara-tech) | [Leandro de Almeida](https://github.com/leomitx10) |

</center>